臺灣臺北地方法院刑事判決　　　　　　　　　　　　　九十年度易緝字第一八一號
　　公訴人　台灣台北地方法院檢察署檢察官
　　被　告　甲○○
右列被告因毒品危害防制條例案件，經檢察官聲請簡易判決處刑（八十八年度毒偵字
第三九八號），本院認不宜以簡易判決處刑，而改依通常程序審理，判決如左：
    主  文
甲○○持有第二級毒品，累犯，處有期徒刑肆月，如易科罰金，以參佰元折算壹日。
扣案之第二級毒品安非他命壹小包（淨重零點捌貳公克、包裝重零點壹捌公克）沒收
銷燬之。
    事  實
一、被告甲○○曾於民國八十五年間因違反麻醉藥品管理條例案件，經本院以八十五
    年度訴字第二一五六號判處有期徒刑六月，於八十七年六月三日易科罰金執行完
    畢，又因違反藥事法案，經本院判處有期徒刑四月確定，因未到案執行經通緝在
    案。仍不知悔改，於八十八年九月四日中午十二時許，持有第二級毒品甲基安非
    他命一小包（淨重零點八二公克，包裝重零點一八公克），駕駛ＬＣ─九八○五
    號自用小客車，行經臺北市○○區○○路四段一四五巷九弄十六號前，為警查獲
    ，並在上開小客車駕駛座上扣得前揭第二級毒品一小包。
二、案經臺北市政府警察局文山第一分局報告台灣臺北地方法院檢察署檢察官偵辦，
    經檢察官聲請簡易判決處刑，本院認不宜以簡易判決處刑，改依通常程序審理。
    理  由
一、訊據被告甲○○矢口否認前開持有安他命之犯行，辯稱：伊並不知上開安非他命
    一小包係何人所有，可能係伊朋友蔣日山的，因伊今（四）日十時有載過他，有
    可能是他遺留下來的，伊不知道蔣日山的年籍資料及地址。伊當天有施用安非他
    命，但扣案之安非他命並非為其所有，為其朋友蔣日山所有，八十八年九月四日
    被抓到前幾天都有吸安非他命，當天也有吸，但不知道為什麼驗出來沒有云云。
    經查：
（一）上開安非他命一小包係在前揭自用小客車之駕駛座上查獲，而該車係由被告駕
      駛，車內亦僅其一人等情，有卷附刑事案件報告單及警訊筆錄各一份在卷可憑
      ，並經證人即查獲警員乙○○於本院調查時證述：（問：八十九年九月四日中
      午十二時左右在文山區○○路○段一四五巷九弄十六號前，有參與臨檢甲○○
      自用小客車？）有。（問：查到安非他命一包？）是。（問：安非他命是在車
      子那裡查到的？）是在駕駛座位上，是他下車後我才搜他車看到的等語甚詳在
      卷。又被告亦自承蔣日山中途下車，伊載他中途從來沒有離開座位等情，上開
      安非他命既係在被告駕駛之小客車駕駛座上查獲，且被告從未離開座位，足證
      上揭安非他命為被告持有之事實，應堪認定，是被告所辯，顯為卸責之詞，與
      事實不符，不足採信。
（二）又被告於八十八年九月四日十二時許為警查獲後所採取之尿液經送檢驗結果，
      安非他命及嗎啡均呈陰性反應，此有台北市立療養院八十八年九月十日出具之
      煙毒尿液檢驗報告書一紙在卷可憑。參以依一般經驗法則及甲基安非他命經口
      服投與後約百分之七十於二十四時內自尿中排出，約百分之九十於九十六小時
      內自尿中排出，且甲基安非他命成分之檢出與其投與方式、投與量、個人體質
      、採尿時間、檢測儀器之精密度等諸多因素有關，然綜合各研究資料推斷，最
      長可能不會超過四日，此有行政院衛生署藥物食品檢驗局八十一年二月八日（
      八一）藥檢壹字第００一一五六號函可參，並為本院歷來審理毒品案件職務上
      所知悉，倘被告於被查獲前四天內有施用安非他命之犯行，則其上開尿液檢驗
      報告應無呈陰性反應之可能，是被告辯稱伊被查獲前幾天及當天都有施用安非
      他命云云，顯不可採，本件並無證據足資證明被告有施用安非他命之犯行，自
      難僅依被告之自白而認定其有施用安非他命之犯行。
（三）又扣案之毒品安非他命一小包，經送檢驗結果，係第二級毒品甲基安非他命（
      包裝重零點一八公克、淨重零點八二公克），有法務部調查局八十九年六月七
      日（八九）陸（一）字第八九０三九二五０號檢驗通知書一紙在卷可憑。
（四）綜上所述，本件事證明確，被告持有安非他命犯行，足堪認定，應予依法論科
      。
二、按毒品危害防制條例第二條第二項第二款規定，甲基安非他命為第二級毒品。同
    條例第十一條第二項則規定：「持有第二級毒品者，處二年以下有期徒刑、拘役
    或新臺幣五萬元以下罰金」。核被告所為，係犯毒品危害防制條例第十一條第二
    項之持有第二級毒品罪。又被告有如事實欄所載之前科紀錄及執行完畢情形，有
    台灣高等法院被告全國前案紀錄表在卷可稽，其於五年以內再犯本件之罪，為累
    犯，應依法加重其刑。末查，被告犯罪後，刑法第四十一條業於九十年一月四日
    修正，同年月十日經總統公布施行，該條第一項規定：「犯最重本刑為五年以下
    有期徒刑以下之罪，而受六個月以下有期徒刑或拘役之宣告，因身體、教育、職
    業、家庭之關係或其他正當事由，執行顯有困難者，得以一元以上三元以下折算
    一日，易科罰金。但確因不執行所宣告之刑，難收矯正之效，或難以維持法秩序
    者，不在此限。」比較新舊法之結果，以修正後之規定較有利於行為人，依刑法
    第二條第一項前段規定，仍應適用裁判時即修正後之刑法第四十一條第一項前段
    規定，就被告所宣告之刑，併予諭知易科罰金之折算標準。爰審酌被告之品行、
    動機、手段、目的、犯罪所生之危害及犯罪後態度等一切情狀，量處如主文所示
    之刑，並諭知易科罰金之折算標準，以資懲儆。
三、扣案之安非他命一小包（淨重零點八二公克、包裝重零點一八公克），為第二級
    毒品，應依毒品危害防制條例第十八條第一項前段之規定沒收銷燬之。
據上論斷，應依刑事訴訟法第二百九十九條第一項前段、毒品危害防制條例第十一條
第二項、第十八條第一項前段、刑法第十一條前段、刑法第四十七條、第四十一條第
一項前段，罰金罰鍰提高標準條例第二條，判決如主文。
本案經檢察官許祥珍到庭執行職務。
中      華      民      國    九十一    年      九      月    十一    日
                                臺灣台北地方法院刑事第四庭
                                          法  官  楊  晉  佳
右正本證明與原本無異。
如不服本判決，應於判決送達後十日內，向本院提出上訴狀。
                                          書記官  陳  惠  娟
中      華      民      國    九十一    年      九      月    十二    日
附錄：本案論罪科刑法條全文
毒品危害防制條例第十一條：
持有第一級毒品者，處三年以下有期徒刑、拘役或新臺幣五萬元以下罰金。
持有第二級毒品者，處二年以下有期徒刑、拘役或新臺幣三萬元以下罰金。
持有專供製造或施用毒品之器具者，處一年以下有期徒刑、拘役或新臺幣一萬元以
  下罰金。
